臺灣雲林地方法院刑事判決　　　　　　　 100年度易字第14號
公　訴　人　臺灣雲林地方法院檢察署檢察官
被　　　告　柯鴻瑩
上列被告因竊盜案件，經檢察官提起公訴（99年度偵字第2133號
、第5315號、第5431號），被告於準備程序期日就被訴事實為有
罪陳述，本院進行簡式審判程序，並判決如下：
    主  文
柯鴻瑩竊盜，累犯，處有期徒刑肆月。又逾越安全設備竊盜，累
犯，處有期徒刑柒月。又竊盜，累犯，處有期徒刑參月。又竊盜
，累犯，處有期徒刑參月。應執行有期徒刑拾月。
    事  實
一、柯鴻瑩前因竊盜案件，分別經本院以97年度易字第381 號、
    97年度易字第669 號判處有期徒刑8 月、3 月，並經臺灣高
    等法院臺南分院以97年度上易字第612 號、97年度上易字第
    827 號駁回上訴確定，嗣經定應執行刑為有期徒刑10月確定
    ，並於民國98年10月25日執行完畢。猶不知悔改，竟分別基
    於意圖為自己不法所有之犯意，先後於下列時間、地點，竊
    取他人之物品：
  (一)於99年3 月27日下午4 時20分許，在雲林縣西螺鎮文昌國小
    五甲教室，趁無人注意之際，進入該教室內徒手竊取廖敏君
    名義所申辦、李浩平持用之廠牌為HTC ，型號為A6262 之手
    機1 支（序號為：00000000000000號）得逞，並將其所申請
    登記門號為0000000000號之Sim 卡插入上開手機內使用。
  (二)於99年9 月22日下午1 時23分許，在雲林縣斗六市○○路○
    段123 號之國立雲林科技大學餐廳，見該餐廳之窗戶並未上
    鎖，竟趁無人注意之際，自該處窗戶爬入餐廳內，徒手竊取
    林秀霞所有之水果禮盒1 盒、月餅1 盒及峰牌香煙7 包，得
    手後隨即離開現場，並將上開竊得之物食用完畢。
  (三)於99年9 月23日上午6 時44分許，在雲林縣斗六市○○街60
    號之鎮南國小507 教室，見該教室之門並未上鎖，即趁無人
    注意之際，進入教室內徒手竊取陳均輔所有之水果禮盒1 盒
    得逞，並將上開水果禮盒置於其所騎乘之機車上，隨即離開
    現場。
  (四)99年10月1 日上午6 時52分許，在上開鎮南國小501 教室，
    見該教室之門並未上鎖，即趁無人注意之際，進入教室內徒
    手竊取湯宜珍所有之花生仁湯1 箱得逞，並隨即離開現場。
    嗣經李浩平、林秀霞、陳均輔、湯宜珍發覺前開物品遭竊並
    報警處理，始循線查悉上情。
二、案經雲林縣警察局西螺分局、斗六分局報告臺灣雲林地方法
    院檢察署檢察官偵查起訴。
    理  由
一、本件被告所犯為死刑、無期徒刑、最輕本刑為三年以上有期
    徒刑以外之罪，亦非屬高等法院管轄之第一審案件，其於準
    備程序進行中，先就被訴事實為有罪之陳述，經法官告知簡
    式審判程序之旨，並聽取公訴檢察官之意見後，依刑事訴訟
    法第273 條之1 第1 項、第273 條之2 等規定，裁定進行簡
    式審判程序，且不受同法第159 條第1 項、第161 條之2 、
    第161 條之3 、第163 條之1 及第164 條至第170 條所規定
    證據能力認定及調查方式之限制，合先敘明。
二、訊據被告對於上開犯罪事實於本院審理時均供認不諱，核與
    被害人李浩平、林秀霞、湯宜珍於警詢中之指述、被害人陳
    均輔於警詢時之指述及偵訊時之證述情節大致相符，並有行
    動電話0000000000號臺灣大哥大股份有限公司資料查詢1 份
    、現場照片2 張、監視器錄影畫面翻拍照片5 張及指認犯罪
    嫌疑人照片1 張及本院公務電話紀錄1 份可為佐證，足認被
    告上開自白與事實相符，而得採信。是本件事證明確，被告
    之犯行，均堪以認定，應依法論科。
三、論罪科刑：
  (一)按被告行為後，刑法第321 條之規定業於100 年1 月26日修
    正公布，自100 年1 月28日起生效。修正後之本將法定刑由
    原本之「6 月以上5 年以下有期徒刑」修正為「6 月以上5
    年以下有期徒刑，得併科新臺幣10萬元以下罰金」。是修正
    後之規定對被告並非較有利，依照刑法第2 條第1 項前段為
    「從舊從輕」之比較後，本案應適用修正前（即行為時）之
    規定論處。次按刑法第321 條第1 項第2 款所謂「安全設備
    」，係指依社會通常觀念足認為防盜之設備而言，此有最高
    法院25年上字第4168號判例可為參照。是被告於事實欄一(二)
    部分，以攀爬國立雲林科技大學餐廳窗戶進入餐廳內行竊之
    行為，依社會通常觀念，應認係踰越防盜之安全設備竊盜。
    核被告就犯罪欄一、(一)(三)(四)部分所為，均係犯刑法第320 條
    第1 項之普通竊盜罪；就犯罪欄一、(二)之部分所為，係犯修
    正前刑法第321 條第1 項第2 款之加重竊盜罪。
  (二)查被告有前述犯罪事實欄所記載之前科紀錄，此有臺灣高等
    法院被告前案紀錄表1 份附卷可參，是被告於前次徒刑之執
    行完畢後，5 年以內故意再犯本件有期徒刑以上之罪，為累
    犯，應依刑法第47條第1 項規定各加重其刑。
  (三)爰審酌被告有上開前科紀錄，素行不佳，其不思以正途賺取
    財物，因一時無工作而貪圖小利，趁無人之際，徒手竊取被
    害人李浩平、林秀霞、陳均輔、湯宜珍之行動電話、水果禮
    盒、月餅、花生仁湯及香煙等物，顯見其未能尊重他人之財
    產權，殊不可取。惟考量被告犯罪後，終知坦承犯行，態度
    尚可，應有悔意，又自陳甫服刑完畢出監、經濟狀況不佳，
    暨其犯罪手段平和、所造成之損害非鉅等一切情狀，分別量
    處如主文所示之刑，並合併定其應執行之刑，如主文所示。
    至起訴意旨就被告上開竊盜犯行具體求刑1 年6 月，經本院
    審酌上開各情，認為尚嫌過重，附此敘明。
  (四)另檢察官主張被告有竊盜之習慣，應諭知強制工作加強他律
    矯治之必要，而依竊盜犯贓物犯保安處分條例之規定，聲請
    令被告入勞動場所強制工作等語。查被告雖分別於96年、97
    年間犯竊盜罪而入監執行，惟其2 次竊盜行為，尚非接連為
    之，所竊之物為行動電話，難以此2 次犯行遽認被告有竊盜
    之習慣。又本件被告所竊之物係行動電話、水果禮盒、月餅
    、花生仁湯及香煙等物，所竊財物價值及所生危害非鉅，本
    院審酌被告犯罪情節尚非嚴重，且其犯後能知坦承犯行，宣
    告主文所示之刑，應已達懲戒之效，符合比例原則。此外，
    依竊盜犯贓物犯保安處分條例第2 條第4 項之規定，應執行
    之刑未達1 年以上者，不適用本條例，而本件被告所量處刑
    度為應執行有期徒刑10月，尚未逾1 年，自無該條例之適用
    ，爰不依該條例宣告被告於刑前入勞動場所強制工作，併此
    敘明。
四、據上論斷，依刑事訴訟法第299 條第1 項前段，刑法第2 條
    第1 項前段、第320 條第1 項、（修正前）第321 條第1 項
    第2 款、第47條第1 項、第51條第5 款，刑法施行法第1 條
    之1 ，判決如主文。
本案經檢察官莊珂惠到庭執行職務。
中    華    民    國   100    年    2     月    15    日
                  刑事第三庭    法  官  蕭雅毓
以上正本證明與原本無異。
如不服本判決應於收受判決後10日內向本院提出上訴書狀，並應
敘述具體理由；其未敘述上訴理由者，應於上訴期間屆滿後20日
內向本院補提理由書（均須按他造當事人之人數附繕本）。「切
勿逕送上級法院」。
                                書記官  鍾宜津
中    華    民    國   100    年    2     月    15    日
附錄本案論罪科刑法條全文：
中華民國刑法第320條（普通竊盜罪、竊佔罪）
意圖為自己或第三人不法之所有，而竊取他人之動產者，為竊盜
罪，處5  年以下有期徒刑、拘役或 5 百元以下罰金。
意圖為自己或第三人不法之利益，而竊佔他人之不動產者，依前
項之規定處斷。
前二項之未遂犯罰之。
（修正前）中華民國刑法第321 條
犯竊盜罪而有左列情形之一者，處6 月以上5 年以下有期徒刑：
一、於夜間侵入住宅或有人居住之建築物、船艦或隱匿其內而犯
    之者。
二、毀越門扇、牆垣或其他安全設備而犯之者。
三、攜帶兇器而犯之者。
四、結夥3 人以上而犯之者。
五、乘火災、水災或其他災害之際而犯之者。
六、在車站或埠頭而犯之者。